【裁判字號】    95,交聲,1528
【裁判日期】    951031
【裁判案由】    交管條例聲異
【裁判全文】
臺灣板橋地方法院交通事件裁定  95年度交聲字第1528號
原處分機關  交通部公路總局臺北區監理所
異  議  人
即受處分人  甲○○
上列異議人即受處分人因違反道路交通管理處罰條例案件，對於
交通部公路總局臺北區監理所九十五年九月四日北監自裁字第４
０─Ｃ00000000號所為之裁決處分（原舉發案號：臺北
縣政府警察局九十五年七月一日北縣警交字第Ｃ0000000
0號），聲明異議，本院裁定如下：
    主  文
異議駁回。
    理  由
一、原處分意旨略以：異議人即受處分人甲○○駕駛車牌號碼２
    ２３２─ＥＸ號自用小客車，於民國九十五年七月一日上午
    九時五十九分許，在臺北縣新店市○○路一四三巷二十八弄
    十四號旁，因「未緊靠道路右側停車」並因而佔用車道違規
    ，經原舉發機關即臺北縣政府警察局新店分局交通分隊員警
    拍照採證並拖吊移置，逕行舉發，受處分人於應到案日（舉
    發通知單雖記載為同年七月十六日，惟本件為逕行舉發，應
    到案日應為違規時間之三十日內）前之同年七月十一日，提
    出申訴；嗣經原處分機關即交通部公路總局臺北區監理所，
    依原舉發單位之查覆理由，認違規事實明確，遂依道路交通
    管理處罰條例第五十六條第一項第六款、違反道路交通管理
    事件統一裁罰標準及處理細則第四十一條第四項規定，裁處
    罰鍰新臺幣（下同）九百元等語。
二、異議意旨略以：此項為死巷，未開通，且停放巷底，並無車
    輛出入，而該處一樓住戶圍牆邊，原本有擺放障礙物，故停
    車當時無法僅靠牆邊，拖吊前，拖吊單位已先把牆邊障礙物
    移除，然後才拍照拖吊。此處亦為社區內，並無阻礙他人出
    入，爰聲明異議，請求撤銷原處分云云。
三、按汽車駕駛人停車時，不緊靠道路右側停車者，處六百元以
    上一千二百元以下罰鍰，道路交通管理處罰條例第五十六條
    第一項第六款定有明文。顯有妨礙其他人、車通行處所，不
    得停車。又停車時應依車輛順行方向緊靠道路右側，但單行
    道應緊靠路邊停車。其右側前後輪胎外側距離緣石或路面邊
    緣不得逾四十公分，在單行道左側停車時，比照辦理，道路
    交通安全規則第一百十二條第一項第九款、第二項定有明文
    。
四、經查：依卷附現場照片所示，由異議人車頭、車尾方向所攝
    照片，均由照片背景中可見其他汽、機車停放，顯示異議人
    停車位置前、後，原均係可通行之道路，並有其他車輛駛入
    ，是異議人辯稱係停放巷底，並無車輛出入乙節，已難逕信
    ，異議人將車輛停放路中，顯已阻礙前後道路通行，所稱並
    無阻礙他人出入云云，已無足採；至異議人另辯稱該處一樓
    住戶圍牆邊，原本有擺放障礙物，故停車當時無法僅靠牆邊
    ，拖吊前，拖吊單位已先把牆邊障礙物移除，然後才拍照拖
    吊云云，爰不論依異議人所辯前揭情節，顯已自承未緊靠道
    路右側停車並因而佔用車道之違規情節，縱確有所指他人違
    法之路霸行為，亦不足援為異議人即得恣意違規停置車輛，
    阻礙他人通行之託詞。
五、綜上所述，本件異議人確有前揭「不緊靠道路右側行駛」之
    違規事實，又無從憑以認定原處分機關所為之裁決處分有何
    違誤或不當之處分，原處分機關援引前揭道路交通管理處罰
    條例之規定，對異議人裁處罰鍰九百元，自屬適法有據，本
    件聲明異議顯無理由，應予駁回。
據上論斷，應依道路交通案件處理辦法第十九條，裁定如主文。
中    華    民    國    95    年    10    月    31    日
                        交通法庭?法  官  王偉光
以上正本證明與原本無異
如不服本裁定應於送達後5日內向本院提出抗告狀
                                書記官  陳怡君
中    華    民    國    95    年    11    月    2     日


司法院資訊處製作；財團法人民間司法改革基金會備份。
